臺灣臺中地方法院交通事件裁定　　　　 94年度交聲字第530號
原處分機關　交通部公路總局臺中區監理所豐原監理站
受處分人　　甲○○
右列受處分人因違反道路交通管理處罰條例案件，對於交通部公
路總局臺中區監理所豐原監理站民國九十四年八月九日所為之裁
決（豐監稽違字第裁六三─ＨＣ0000000號裁決書），聲
明異議，本院裁定
如下：
    主  文
原處分撤銷。
甲○○不罰。
    理  由
一、原處分機關略以：受處分人甲○○，於民國九十四年六月二
    十三日一時四分許，在臺中縣潭子鄉○○路○段一八六巷十
    七號處，駕駛車號三四○二─ＨＶ號自用小貨車，因經酒精
    測定器測試，呼氣所含酒精濃度為每公升○‧七四毫克，檢
    定有酒精濃度超過規定標準之違規，遭臺中縣警察局豐原分
    局員警當場舉發，受處分人依指定期限到案提出申訴，經查
    證違規屬實，該站遂於九十四年八月九日以豐監稽違字第裁
    六三─ＨＣ0000000號裁決書，裁處違反道路交通管
    理處罰條例第三十五條第一項第一款規定，處罰鍰新臺幣（
    下同）四萬九千五百元整，並吊扣汽車駕駛執照一年，逾期
    則依違反道路交通管理事件統一裁罰標準表及裁決書處罰主
    文裁處，於法並無不合等語。
二、本件受處分人甲○○則以：當天在大豐路三段停車場被派出
    所員警取締酒後駕車，因當時停車場有發生火燒車事件，我
    急於將車移開，實屬緊急事件；我雖移動車子，但並未開出
    停車場即被警員叫了下來；況且開車並未開出公路，所以並
    未構成酒後駕車之危險性，爰聲明異議云云。
三、按汽車駕駛人，駕駛汽車經測試檢定有酒精濃度超過規定標
    準者，處一萬五千元以上六萬元以下罰鍰，並當場移置保管
    其車輛及吊扣其駕駛執照一年；汽車駕駛人有飲用酒類後其
    吐氣所含酒精濃度超過每公升○‧二五毫克以上者，不得駕
    車；汽車駕駛人，因違反本條例及道路交通安全規則之規定
    ，受吊扣或吊銷駕駛執照處分時，吊扣或吊銷其持有各級車
    類之駕駛執照；又按道路指公路、街道、巷衖、廣場、騎樓
    、走廊或其他供公眾通行之地方。道路交通管理處罰條例第
    三十五條第一項第一款、第六十八條、第三條第一款、道路
    交通安全規則第一百十四條第二款與違反道路交通管理事件
    統一裁罰標準表分別定有明文。
四、經查：本件受處分人甲○○，於上開時、地，駕駛車號三四
    ○二─ＨＶ號自用小貨車，有駕駛汽車酒精測定值超過標準
    （每公升○‧七四毫克）之違規事實，經原舉發機關員警當
    場查獲舉發等情，有原舉發機關之違反道路交通管理事件通
    知單與裁決書、舉發機關九十四年九月十四日豐警交字第○
    九四○○○六一六○號函附職務報告書、調查筆錄、刑法第
    一百八十五條之三測試觀察紀錄表、酒精測試紀錄單、現場
    圖、現場相片等件在卷可稽。受處分人雖以上開情詞置辯，
    惟查：本案舉發員警黃正雄於舉發單所載時、地，執行交通
    稽查取締勤務時，發現三四○二─ＨＶ號自用小貨車駕駛人
    甲○○酒後駕車屬實，員警依所見違規舉發並無不當，此亦
    有原舉發機關九十四年七月十九日之函件在卷可佐。受處分
    人雖辯稱該車未開出停車場云云，然依據前揭法令之規定，
    停車場係其他供公眾通行之地方，仍屬交通法規之道路，受
    處分人既有酒精測定濃度超過規定標準而駕駛車輛於道路上
    之行為，對通行該道路上之公眾行人及車輛，仍有高度危險
    性存在。是受處分人確有駕車經測試檢定有酒精濃度超過規
    定標準之違規事實，固堪以認定。惟本件原舉發員警即證人
    黃正雄，於九十四年九月十三日在本院接受訊問時結證稱：
    「（本件違規地點是否停車場區？）答：是，該處是水利地
    ，可以停車」、「你們到現場的原因？）答：我們是在二十
    二日二十三時四十五分左右接獲民眾報案，當地有火燒車情
    形，所以我們趕過去處理」、「我們和消防隊到現場，滅完
    火之後，當地住戶都下樓，都是人」等語。由該員警證言之
    內容，足見受處分人當時確有因火燒車緊急情況而將該車駛
    離之事實。受處分人居住於火燒車現場附近（受處分人住於
    臺中縣潭子鄉○○路○段一八六巷十七號四樓，違規地點則
    係大豐路三段一八六巷十七號，顯應為受處分住家附近之停
    車場），於知其車有遭火災波及之危險，因時間之急迫性而
    有緊急駛離之需，致情急之下有上述之違規，顯係因緊急情
    況之不得已特殊事由所致。是以本件受處分人雖有上開違規
    行為，然因有緊急情事，如予以處罰難免過苛。是受處分人
    之辯解尚非無據，原處分未予詳查，遽予裁罰，容有未洽。
    本件異議為有理由，原處分應予撤銷，另諭知受處分人不罰
    。
五、據上論斷，應依道路交通管理處罰條例第八十七條、道路交
    通案件處理辦法第十九條規定，裁定如主文。
中　　華　　民　　國　　94　　年　　9 　　月　　16　　日
                  交通法庭  法　官  張清洲
以上正本證明與原本無異。
如不服本裁定，應於送達後五日內，向本院提出抗告狀。
                            書記官　沈筱玲
中　　華　　民　　國　　94　　年　　9 　　月　　16　　日
